臺灣桃園地方法院刑事判決　　　　　　 96年度交易字第299號
公　訴　人　臺灣桃園地方法院檢察署檢察官
被　　　告　甲○○
上列被告因過失致死等案件，經檢察官聲請以簡易判決處刑（95
年度偵字第24873 號），本院認不宜以簡易判決處刑，改依通常
程序審理，判決如下︰
    主  文
甲○○服用酒類，不能安全駕駛動力交通工具而駕駛，處拘役伍
拾日，如易科罰金，以新臺幣壹仟元折算壹日，減為拘役貳拾伍
日，如易科罰金，以新臺幣壹仟元折算壹日。又因過失致人於死
，處有期徒刑拾月，減為有期徒刑伍月，如易科罰金，以新臺幣
壹仟元折算壹日。
    事  實
一、甲○○未考領有普通小型車駕駛執照，於民國九十五年九月
    四日晚間八時許起，在桃園縣南崁台茂購物中心附近飲酒，
    迄同日晚間十一時許，已達不能安全駕駛動力交通工具之程
    度，明知汽車駕駛人於飲用酒類後其吐氣所含酒精濃度超過
    每公升○．二五毫克不得駕車，竟仍駕駛車牌號碼M 七－九
    三一五自用小客車搭載林世傑、黃瑋、陳軒龍沿桃園縣蘆竹
    鄉○○○路由山腳往海湖方向行駛，於同日晚間十一時十五
    分許，行至桃園縣蘆竹鄉○○村○○○路○段永漢球場旁，
    本應注意行車速度，應依標誌或標線之規定，不得超速行駛
    ，而依當時天候晴、路面無缺陷及障礙物，視距良好，並無
    不能注意之情事，詎其竟疏未注意，在速限五十公里之上開
    路段以時速七十公里以上之速度超速行駛，又因飲酒過量致
    判斷力、操控車輛之能力均減低，致其所駕駛之前開自用小
    客車衝至對向車道，與對向由姜樹城所駕駛並搭載吳曉雨之
    車號六B －○八六九號自用小客車發生碰撞，致同車乘客黃
    瑋及陳軒龍分別受有輕微腦震盪、頸部扭傷、前胸及下背挫
    傷、雙下肢多處挫傷瘀血及右股骨幹骨折等傷害，姜樹城、
    吳曉雨亦受有傷害（姜樹城、吳曉雨業已撤回對甲○○過失
    傷害之告訴），林世傑則受有頭、胸、腹部鈍挫傷併顱內出
    血、氣血胸及肝臟裂傷等傷害，導致低血容積休克，延至翌
    日（九十五年九月五日）上午八時十五分許不治死亡。上揭
    車禍事故發生後，甲○○因強力碰撞而陷入昏迷，同村友人
    見狀立即報警處理，甲○○經警送醫後，抽血測得其血液中
    酒精濃度達一八二．四mg/ dl，換算成吐氣所含酒精濃度為
    每公升○．九一毫克，始悉上情。
二、案經黃瑋、陳軒龍訴由桃園縣政府警察局大園分局報請臺灣
    桃園地方法院檢察署檢察官偵查及該署檢察官相驗後簽分偵
    辦，聲請以簡易判決處刑。
    理  由
一、本案被告甲○○所犯刑法第一百八十五條之三之服用酒類不
    能安全駕駛動力交通工具罪、同法第二百八十四條第一項前
    段之過失傷害罪、同法第二百七十六條第一項之過失致死罪
    ，皆為法定本刑三年以下有期徒刑之罪，屬刑事訴訟法第三
    百七十六條第一款之案件，依刑事訴訟法第二百八十四條之
    一之規定，本院無庸行合議審判，先予敘明。
二、上揭犯罪事實業據被告迭於檢察官訊問及本院審理時供承不
    諱，核與告訴人黃瑋、陳軒龍及證人姜樹城、吳曉雨各於警
    詢時證述及檢察官訊問時具結證述之情節相符，並有道路交
    通事故現場圖、道路交通事故調查報告表（一）（二）、現
    場照片、車損照片及桃園縣政府警察局道路交通事故當事人
    酒精測定紀錄表（長庚紀念醫院臨床病理檢驗報告單）、刑
    法第一百八十五條之三案件測試觀察紀錄表等件附卷可稽，
    而告訴人黃瑋、陳軒龍所受之上揭傷害，亦有桃園榮民醫院
    出具之診斷證明書各一份在卷可憑，被害人林世傑因本件交
    通事故受有頭、胸、腹部鈍挫傷併顱內出血、氣血胸及肝臟
    裂傷等傷害，導致低血容積休克，延至翌日（九十五年九月
    五日）上午八時十五分許不治死亡，復有卷附長庚紀念醫院
    林口分院出具之診斷證明書一紙為證，並經臺灣桃園地方法
    院檢察署檢察官督同檢驗員相驗屬實，製有勘驗筆錄、驗斷
    書及相驗屍體證明書各一件在卷可佐，足認被告前開自白與
    事實相符，堪以採信。
三、按汽車駕駛人飲用酒類或其他類似物後其吐氣所含酒精濃度
    超過每公升○．二五毫克或血液中酒精濃度超過百分之○．
    ○五以上，不得駕車；行車速度，依速限標誌或標線之規定
    ，道路交通安全規則第一百十四條第二款、九十三條本文分
    別定有明文。查本件事故時，依當時天候晴、路面無缺陷及
    障礙物，視距良好，並無不能注意之情事，此有卷附道路交
    通事故調查報告表（一）可憑，惟被告竟於酒後換算成吐氣
    所含酒精濃度為每公升○．九一毫克之狀況下駕車，並在速
    限五十公里之路段以時速超過七十公里之速度行駛，終因飲
    酒過量致判斷力、操控車輛之能力均減低，致其所駕駛之前
    開自用小客車衝至對向車道，與對向由姜樹城所駕駛之自用
    小客車發生碰撞，故其所為之駕駛行為，已有過失甚明。此
    外，告訴人黃瑋、陳軒龍因本件車禍受有上述傷害，另被害
    人林世傑亦因本件車禍受傷，經送醫後仍不治死亡，已詳如
    前述，故告訴人黃瑋、陳軒龍受傷及被害人林世傑死亡之結
    果，與被告駕車之過失行為間，顯有相當因果關係存在，從
    而，本件事證已臻明確，被告犯行洵堪認定。
四、核被告所為，係犯刑法第一百八十五條之三之服用酒類不能
    安全駕駛動力交通工具罪、同法第二百八十四條第一項前段
    之過失傷害罪、同法第二百七十六條第一項之過失致死罪。
    被告係以單一之駕駛行為，同時導致告訴人黃瑋、陳軒龍受
    傷及被害人林世傑死亡，為想像競合犯，應從一重之過失致
    死罪處斷。被告所犯上開刑法第一百八十五條之三之服用酒
    類不能安全駕駛動力交通工具罪及同法第二百七十六條第一
    項之過失致死罪，各別故意及過失罪名不同之犯罪，應予分
    論併罰之。聲請簡易判決處刑意旨認告訴人黃瑋、陳軒龍未
    提起告訴，然其二人於九十五年九月二十日警詢時業已陳明
    要對被告提起告訴等語在卷（見相驗卷第六五頁背面、第六
    六頁背面），顯然已表明告訴之意思，且此部分與被告所犯
    前揭過失致死罪之部分，具有想像競合犯裁判上一罪之關係
    ，自屬起訴效力所及，基於審判不可分之關係，本院自應併
    予審究。查被告無普通小型車駕駛執照一節，業據其供述在
    卷（見本院九十六年桃交簡字第五五二號九十六年六月十一
    日訊問筆錄第二頁），竟於酒醉後駕車，導致被害人林世傑
    死亡，所犯過失致死罪應依道路交通管理處罰條例第八十六
    條第一項之規定加重其刑。爰審酌被告飲酒後換算成呼氣酒
    精濃度已達每公升○．九一毫克，竟仍駕車上路，並因駕駛
    行為之過失，導致告訴人受傷及被害人死亡，造成被害人家
    屬永難彌平之傷痛，且犯後迄今未與被害人家屬達成民事和
    解，尚難認其有悔悟之意等一切情狀，分別量處如主文所示
    之刑，並就酒後駕車公共危險罪之部分，諭知易科罰金之折
    算標準。末按中華民國九十六年罪犯減刑條例業經立法院三
    讀通過，總統公布，並定於九十六年七月十六日施行，本件
    被告所犯之酒後駕車公共危險罪及過失致死罪，犯罪時間均
    在九十六年四月二十四日以前，且過失致死罪並非同條例第
    三條所列舉不予減刑之罪名，而本院就被告所犯酒後駕車公
    共危險罪部分所宣告之刑度，亦未逾同條例第三條本文不予
    減刑之刑度，自均應依同條例第二條第一項第三款之規定，
    就被告前揭所宣告之刑度，各予減刑二分之一，並依同條例
    第九條之規定，諭知易科罰金之折算標準，以資懲戒。
五、本件有刑事訴訟法第四百五十一條之一第四項但書第四款之
    情形，爰依同法第四百五十二條規定，適用通常程序審理，
    附此敘明。
據上論斷，應依刑事訴訟法第四百五十二條、第二百八十四條之
一、第二百九十九條第一項前段，刑法第一百八十五條之三、第
二百八十四條第一項前段、第二百七十六條第一項、第五十五條
前段、第四十一條第一項前段，道路交通管理處罰條例第八十六
條第一項，刑法施行法第一條之一第一項、第二項，中華民國九
十六年罪犯減刑條例第二條第一項第三款、第七條、第九條，判
決如主文。
本案經檢察官楊挺宏到庭執行職務。
中　　華　　民　　國　　96　　年　　8 　　月　　27　　日
                  交通法庭    法　官　吳為平
以上正本證明與原本無異。
如不服本判決書應於送達後10日內向本院提出上訴狀。
                              書記官  江惠婷
中　　華　　民　　國　　96　　年　　8 　　月　　29　　日
附論罪科刑法條：
刑法第185條之3
服用毒品、麻醉藥品、酒類或其他相類之物，不能安全駕駛動力
交通工具而駕駛者，處1 年以下有期徒刑、拘役或3 萬元以下罰
金。
刑法第284條第1項
因過失傷害人者，處 6 月以下有期徒刑、拘役或 5 百元以下罰
金，致重傷者，處1 年以下有期徒刑、拘役或5 百元以下罰金。
刑法第276條第1項
因過失致人於死者，處 2 年以下有期徒刑、拘役或 2 千元以下
罰金。
